臺灣臺北地方法院刑事判決　　　　　　　96年度易字第1709號
公　訴　人　臺灣臺北地方法院檢察署檢察官
被　　　告　甲○○
上列被告因毒品危害防制條例案件，經檢察官提起公訴（96年度
毒偵字第1870號），本院判決如下：
    主  文
甲○○施用第二級毒品，累犯，處有期徒刑陸月，如易科罰金，
以新臺幣壹仟元折算壹日。
    事  實
一甲○○前因施用毒品案件，經本院以九十二年度毒聲字第一二
  五八號裁定送觀察、勒戒後，認有繼續施用毒品傾向，再經本
  院以九十三年度毒聲字第十五號裁定令入戒治處所施以強制戒
  治後，並以九十三年度毒聲字第六五五號裁定停止戒治，期間
  付保護管束，民國九十三年十二月二十四日戒治期滿而執行完
  畢，並由臺灣臺北地方法院以九十四年度戒毒偵字第一二五號
  不起訴處分書為不起訴處分確定。另因竊盜案件，經本院以九
  十一年度易字第九五四號判決判處有期徒刑一年二月確定，九
  十四年十一月三日縮刑期滿執行完畢。竟又於九十六年五月九
  日中午左右在臺北市○○路○段一五○巷四○一弄十四號住處
  施用第二級毒品安非他命，嗣於同年五月十日為警採尿送驗，
  始知上情。
二案經臺北市政府警察局信義分局報請臺灣臺北地方法院檢察署
  檢察官偵查起訴。
    理  由
一程序事項：被告以外之人於審判外之言詞或書面陳述，除法律
  有規定者外，不得作為證據，刑事訴訟法第一百五十九條第一
  項固有明文；惟被告以外之人於審判外之陳述，雖不符同法第
  一百五十九條之一至之四規定，而經當事人於審判程序同意作
  為證據，法院審酌該言詞陳述或書面陳述作成時之情況，認為
  適當者，亦得為證據。又當事人、代理人或辯護人於法院調查
  證據時，知有第一百五十九條第一項不得為證據之情形，而未
  於言詞辯論終結前聲明異議者，視為有前項之同意，同法第一
  百五十九條之五亦定有明文。本件公訴人及被告甲○○於本院
  準備程序及審判程序中對於本案相關證人於偵查中之證述暨其
  他相關具傳聞性質之證據資料之證據能力，均表示沒有爭執，
  且迄於言詞辯論終結前亦未聲明異議。本院審酌本案證人之陳
  述及證據資料作成時之情況，核無違法取證或其他瑕疵，認為
  以之作為證據為適當，前述證人於審判外之陳述及相關證據資
  料，自得做為證據。
二認定犯罪事實所憑之證據及理由：前述事實除被告甲○○於本
  院審理時之自白外，並有被告於九十六年五月十日為警採尿送
  臺灣尖端先進生技醫藥股份有限公司檢驗結果，安非他命及甲
  基安非他命均呈陽性反應，有該公司九十六年五月十八日濫用
  藥物檢驗報告、臺北市政府警察局偵辦毒品案件尿液檢體委驗
  單各一份可證，足以擔保被告自白之真實性，本件證據明確，
  已可證明被告確有事實欄所載施用安非他命之犯行，應依法論
  科。
三論罪科刑之依據：核被告所為，係犯毒品危害防制條例第十條
  第二項施用第二級毒品罪，其持有第二級毒品安非他命之低度
  行為，為施用之高度行為吸收，不另論罪。又被告曾有如事實
  欄所述之犯罪科刑執行完畢情形，有臺灣高等法院被告前案紀
  錄表一份可參，其受有期徒刑執行完畢後，於五年內再因故意
  犯有期徒刑以上之本罪，為累犯，依法加重其刑。本院審酌被
　告除事實欄所載因施用毒品之科刑紀錄外，另因施用毒品案件
  經本院以九十五年度易字第二○六五號判決判處有期徒刑四月
  （不構成累犯），其經前次科刑執行，仍不知悔悟，及施用安
  非他命之行為對個人身心戕害甚鉅，但念其犯後態度良好，坦
  承犯行，且所犯屬自戕行為等一切情狀，量處如主文所示之刑
  ，並諭知易科罰金之折算標準。
四適用之法條：刑事訴訟法第二百八十四條之一、第二百九十九
  條第一項前段，毒品危害防制條例第十條第二項，刑法第十一
  條前段、第四十七條第一項、第四十一條第一項前段。
本案經檢察官黃珮瑜到庭執行職務
中　　華　　民　　國　　96　　年　　10　　月　　26　　日
　　　　　　　　　刑事第十五庭  法　官  邱蓮華
上正本證明與原本無異。
如不服本判決，應於判決送達後10日內，向本院提出上訴狀。
                                書記官  王黎輝
中　　華　　民　　國　　96　　年　　10　　月　　29　　日
附錄論罪科刑法條
毒品危害防制條例第10條第2項
施用第二級毒品者，處 3 年以下有期徒刑。
